el: Αθλητικά είδη > Υπαίθριες δραστηριότητες αναψυχής > Ποδηλασία > Ανταλλακτικά ποδηλάτου > Ανταλλακτικά των σετ δακτυλίων για την περιστροφή των τροχών ποδηλάτου: Ρουλεμάν των σετ δακτυλίων για την περιστροφή των τροχών ποδηλάτου; Καπάκια λαιμού ποδηλάτου; Τάπες συμπίεσης & αράχνες λαιμού ποδηλάτου; Δαχτυλίδια πιρουνιού (Crown Races) ποδηλάτου; Αποστάτες των σετ δακτυλίων για την περιστροφή των τροχών ποδηλάτου
zh-TW: 體育用品 > 室外休閒 > 單車 > 自行車零件 > 自行車車頭碗零件: 自行車車頭碗軸承; 自行車頭碗組上蓋; 自行車頭碗組迫緊器與梅花片; 自行車頭碗組底檔; 自行車頭碗墊圈
es: Equipamiento deportivo > Actividades al aire libre > Ciclismo > Piezas para bicicletas > Piezas de dirección para bicicletas: Cojinetes de dirección para bicicletas; Tapas de dirección para bicicleta; Tapones de compresión y tuercas de araña para dirección de bicicleta; Pistas de dirección para bicicleta; Espaciadores de dirección para bicicletas
nb: Sportsutstyr > Friluftsliv > Sykling > Sykkeldeler > Frontsettdeler til sykkel: Frontsettlager til sykkel; Styrelagerkapsler; Ekspansjonsplugger og stjernemuttere til styrelager; Gaffelkonuser til styrelager; Frontsettspacere til sykkel
fr: Équipements sportifs > Loisirs de plein air > Vélo > Pièces détachées vélo > Pièces de direction pour vélo: Roulements de direction pour vélo; Bouchons de jeu de direction de vélo; Étoiles de direction et compresseurs pour vélo; Cônes de fourche de vélo; Entretoises de direction pour vélo
ru: Спортивные товары > Активный отдых на открытом воздухе > Езда на велосипеде > Детали для велосипедов > Детали рулевых колонок велосипедов: Подшипники для рулевых колонок велосипедов; Крышки рулевых колонок велосипеда; Якоря для рулевых колонок велосипеда; Конусы вилок для рулевых колонок; Кольца для рулевых колонок велосипедов
vi: Dụng cụ thể thao > Giải trí ngoài trời > Đạp xe > Phụ tùng xe đạp > Phụ kiện bộ cổ xe đạp: Bộ chén cổ xe đạp; Nắp chén cổ xe đạp; Nắp chèn & hoa khế chén cổ xe đạp; Vòng chêm phuộc chén cổ xe đạp; Vòng chêm cổ xe đạp
zh-CN: 体育用品 > 户外休闲 > 自行车用品 > 自行车零配件 > 自行车车头碗组部件: 自行车车头碗组轴承; 自行车碗组盖; 自行车碗组膨胀吊芯和太阳花; 自行车碗组底档; 自行车车头碗组垫圈
sl-SI: Športna oprema > Rekreacija na prostem > Kolesarjenje > Kolesarski deli > Deli za krmilne ležaje: Deli za krmilne ležaje; Pokrovčki za vijake na kolesu; Kompresijski čepi in zvezdasti vložki za krmilni ležaj; Krone krmilnega ležaja za kolesa; Distančniki za krmilne ležaje
pt-PT: Artigos de desporto > Atividades recreativas no exterior > Ciclismo > Peças para bicicleta > Peças de caixa de direção para bicicleta: Rolamentos de caixa de direção para bicicleta; Tampas de caixa de direção para bicicleta; Tampas de compressão e aranhas de direção para bicicleta; Pistas de direção para bicicleta; Espaçadores de caixa de direção para bicicleta
sk-SK: Športový tovar > Exteriérové rekreakčné športy > Bicyklovanie > Diely pre bicykle > Časti hlavového zloženia na bicykel: Ložiská hlavového zloženia na bicykel; Krytky hlavového zloženia bicykla; Zátkové skrutky a hviezdicové matice pre hlavové zloženie bicykla; Hlavové zloženie pre bicykle Crown Races; Podložky hlavového zloženia na bicykel
ro-RO: Articole sportive > Recreere în aer liber > Ciclism > Piese pentru biciclete > Piese pentru căști pentru biciclete: Rulmenți pentru căști pentru biciclete; Capace pentru direcție de bicicletă; Expandere și piulițe în stea pentru cuvete de bicicletă; Coroane de rulment pentru cuvete de bicicletă; Distanțiere pentru căști pentru biciclete
ja: スポーツ用品 > 屋外レクリエーション > サイクリング > 自転車パーツ > 自転車用ヘッドセットパーツ: 自転車用ヘッドセットベアリング; 自転車用ヘッドセットキャップ; 自転車用ヘッドセットコンプレッションプラグ・スターナット; 自転車用ヘッドセットクラウンレース; 自転車用ヘッドセットスペーサー
th: อุปกรณ์กีฬา > สันทนาการกลางแจ้ง > ปั่นจักรยาน > อะไหล่จักรยาน > ชิ้นส่วนถ้วยคอจักรยาน: ตลับลูกปืนสำหรับชุดส่วนหัวจักรยาน; ฝาปิดถ้วยคอจักรยาน; ปลั๊กบีบอัดและสตาร์นัทถ้วยคอจักรยาน; แหวนรองลูกปืนคอจักรยาน; สเปเซอร์สำหรับถ้วยคอจักรยาน
nl: Sportartikelen > Buitenrecreatie > Fietsen > Fietsonderdelen > Balhoofdonderdelen voor fietsen: Balhoofdlagers; Kappen voor balhoofdstellen; Compressiepluggen en stermoeren voor balhoofdstellen; Kroonringen voor balhoofdstellen; Balhoofdspacers
lt-LT: Sporto prekės > Poilsis lauke > Dviračių sportas > Dviračių dalys > Dviračių vairo kolonėlių dalys: Dviračių vairo kolonėlių guoliai; Dviračio vairo kolonėlės dangteliai; Dviračių vairo kolonėlės suspaudimo kaiščiai ir žvaigždinės veržlės; Dviračių vairo kolonėlės karūnėlės žiedai; Dviračių vairo kolonėlių tarpikliai
hu: Sportszerek > Szabadtéri kikapcsolódás > Kerékpározás > Kerékpáralkatrészek > Kerékpárosfejhallgató-alkatrészek: Kerékpárosfejhallgató-csapágyak; Kerékpár-kormánycsapágy kupakok; Kerékpár-kormánycsapágy diók és csillaganyák; Kerékpár-kormánycsapágy alsó kónuszok; Kerékpárosfejhallgató-távtartók
bg-BG: Спортни стоки > Спортни занимания на открито > Колоездене > Части за велосипеди > Части за чашки за вилки на велосипед: Сепаратори за чашки на велосипед; Капачки за чашки за велосипедна вилка; Компресионни болтове за велосипед и звездовидни гайки; Велосипедни чашки за вилка; Спейсъри за чашки на велосипед
tr: Spor Malzemeleri > Açık Hava Etkinlikleri > Bisiklet > Bisiklet Parçaları > Bisiklet Furç Takımı Parçaları: Bisiklet Furç Takımı Rulmanları; Bisiklet furç takımı kapakları; Bisiklet furç takımı sıkıştırma tapaları ve yıldız somunlar; Bisiklet furç takımı maşa alt yatakları; Bisiklet Furç Takımı Ara Tutucuları
pt-BR: Artigos esportivos > Atividades ao ar livre > Ciclismo > Peças de bicicleta > Peças para caixa de direção de bicicleta: Rolamentos para caixa de direção da bicicleta; Tampas de caixa de direção para bicicleta; Plugs de compressão e aranhas de direção para bicicleta; Pistas de rolamento de caixa de direção para bicicleta; Espaçadores para caixa de direção de bicicleta
fi: Urheilutarvikkeet > Ulkoharrasteet > Pyöräily > Polkupyörän osat > Polkupyörän ohjainlaakerien osat: Polkupyörän ohjainlaakerin laakerit; Ohjainkannattimen hatut; Ohjainlaakerin kävyt ja kiristimet; Ohjainlaakerin alakoolit; Polkupyörän ohjainlaakerin välikkeet
en: Sporting Goods > Outdoor Recreation > Cycling > Bicycle Parts > Bicycle Headset Parts: Bicycle Headset Bearings; Bicycle Headset Caps; Bicycle Headset Compression Plugs & Star Nuts; Bicycle Headset Crown Races; Bicycle Headset Spacers
cs: Sportovní potřeby > Outdoorové aktivity > Cyklistika > Díly jízdních kol > Součástky hlavového složení jízdních kol: Ložiska hlavového složení jízdních kol; Víčka hlavového složení; Ježci a expandéry hlavového složení; Spodní kroužky hlavového složení; Rozpěrky hlavového složení jízdních kol
de: Sportartikel > Outdoor-Aktivitäten > Radfahren > Fahrradbauteile > Fahrradlenkkopf-Teile: Fahrradlenkkopf-Halterungen; Kappen für Fahrrad-Steuersätze; Kompressionsstecker & Einschlagkrallen für Fahrrad-Steuersätze; Gabelkonen für Fahrrad-Steuersätze; Fahrradlenkkopf-Abstandsringe
hr-HR: Sportska oprema > Rekreacija na otvorenom > Biciklizam > Dijelovi za bicikle > Dijelovi ležajeva za bicikl: Kuglasti ležajevi za bicikl; Poklopci za ležaj za bicikl; Kompresijski čepovi i zvjezdaste matice za ležajeve za bicikl; Prstenovi za ležajeve za bicikl; Prstenasti ležajevi za bicikl
ko: 스포츠용품 > 야외 레크레이션 > 사이클링 > 자전거 부품 > 자전거 헤드셋 부품: 자전거 헤드셋 베어링; 자전거 헤드셋 캡; 자전거 헤드셋 컴프레션 플러그 및 스타너트; 자전거 헤드셋 크라운 레이스; 자전거 헤드셋 스페이서
it: Articoli sportivi > Ricreazione outdoor > Ciclismo > Parti per bicicletta > Componenti per sterzo di biciclette: Cuscinetti per sterzo di biciclette; Tappi per serie sterzo della bicicletta; Expander e ragnetti per serie sterzo della bicicletta; Coni di base per serie sterzo della bicicletta; Distanziali per sterzo di biciclette
da: Sportsartikler > Friluftsliv > Cykling > Cykeldele > Dele til styrhoveder til cykler: Kuglelejer til styrhoveder til cykler; Topcaps til cykelstyrfittings; Expandere og stjernemøtrikker til cykelstyrfittings; Kronrørsringe til cykler; Afstandsstykker til styrhoveder til cykler
pl: Sprzęt sportowy > Rekreacja na świeżym powietrzu > Kolarstwo > Części rowerowe > Części do sterów: Łożyska sterów; Kapsle sterów rowerowych; Ekspandery i gwiazdki do sterów rowerowych; Bieżnie sterów rowerowych; Dystanse sterów
sv: Sportartiklar > Utomhusaktiviteter > Cykling > Cykeldelar > Headsetdelar för cykel: Headsetlager för cykel; Styrstamslock för cyklar; Expanderpluggar och stjärnmuttrar för cykelstyrlager; Gaffelkonor för cyklar; Headsetmellanlägg för cykel